【裁判字號】    89,上易,448
【裁判日期】    890427
【裁判案由】    傷害
【裁判全文】
臺灣高等法院高雄分院刑事判決                    八十九年度上易字第四四八號
    上  訴  人  台灣高雄地方法院檢察署檢察官
    被      告  乙○○
右上訴人因被告傷害案件，不服臺灣高雄地方法院八十八年度易字第三九八號中華
民國八十八年十二月三十日第一審判決（起訴案號：臺灣高雄地方法院檢察署八十八
年度偵字第一九六四四號），提起上訴，本院判決如左：
    主  文
原判決關於傷害部分撤銷。
乙○○傷害人之身體，處有期徒刑月，如易科罰金，以佰元折算壹日。
    事  實
一、乙○○與丙○○原為男女朋友，於民國八十八年二月十二日凌晨三時許，在丙○
    ○所開設位於高雄市○○路一一二號慧炭烤店吃宵夜，因乙○○先前借款未還，
    復炫耀其前往酒店喝酒，引起丙○○不悅，質問為何欠錢不還，有錢跑酒店？因
    而發生爭執，乙○○竟萌普通傷害之犯意，以徒手及持椅子毆打丙○○，致其受
    左前額深裂傷三‧五公分長、右前額鈍傷併瘀血腫脹四×四公分、右手臂十四×
    八公分鈍挫傷併皮下瘀傷腫脹、左右姆指各一×一公分併擦裂傷及左手臂四×四
    公分、右膝五×五公分鈍挫傷各一處等傷害。
二、案經丙○○訴由高雄市政府警察局苓雅分局報請台灣高雄地方法院檢察署檢察官
    偵查起訴。
    理  由
一、訊據被告乙○○矢口否認有傷害犯行，辯稱當日凌晨三、四點伊與友人在丙○○
    炭烤店吃宵夜，因先前債務發生爭執，丙○○拉住伊，不讓伊離開，伊將其推開
    ，未毆打丙○○等語。惟查：被告於右揭時、地，因債務糾紛發生爭執，以徒手
    及持椅子毆打丙○○受傷之事實，業據告訴人丙○○指訴綦詳，並有高雄市立民
    生醫院驗傷診斷書一紙附卷可稽，且被告於偵查中亦坦承告訴人上開傷害，係雙
    方拉扯中發生（見偵查卷第九頁背面）。再觀諸告訴人之驗傷診斷書，告訴人受
    有左前額深裂傷三‧五公分長、右前額鈍傷併瘀血腫脹四×四公分，所受傷害非
    輕，而頭部為人身要害，為眾所週知之事，若告訴人之傷為其自為，當不致選擇
    頭部等危險部位為之，亦不致導致自身受有如前所述多處傷害，是告訴人所受之
    傷應非其所自為，其所指述係遭被告傷害所致，應堪採信。至證人蘇清德於原審
    證述：當天係晚間十一時許伊與被告在炭烤店吃東西，一直聊天聊到凌晨三時左
    右，被告要離開，而告訴人不願被告走，進而發生爭執，被告有撥開告訴人，但
    未有毆打告訴人，告訴人受傷是自己跑去撞牆壁又在地上翻滾、亂踢才受傷云云
    ；惟告訴人堅稱當時證人蘇清德不在場。經本院隔別訊問結果，被告稱：二月十
    一日晚上伊與蘇清德、林祥雅、李學淵等七、八人在七賢國中打完球，一齊到炭
    烤店，林祥雅、李學淵等人先行離開，至凌晨三、四點，伊與丙○○發生爭執後
    ，伊與蘇清德自炭烤店各自回家等語。而證人蘇清德則稱：二月十二晚上伊與被
    告、林祥雅、李學淵四人在大統百貨公司對面中山體育場打完球，到告訴人炭烤
    店，林祥雅、李學淵先行離開，至三、四點，被告與丙○○發生爭執後，伊騎機
    車先陪被告回憲政路住處，再自行返家云云。被告與證人蘇清德二人對於到炭烤
    店時間、人數、打球地點及二人自何處分手返家等，均供證不符，是證人蘇清德
    是否在場即非無疑。且證人蘇清德於本院證稱：告訴人拉住被告，被告撥開告訴
    人，告訴人拉住被告衣褲拖著走，伊與被告離開時，告訴人那時沒有受傷云云（
    見本院八十九年四月七日訊問筆錄）。核與原審證述目睹告訴人自己跑去撞牆壁
    又在地上翻滾、亂踢才受傷等情，前後矛盾，所為證言自難採信。另證人李學淵
    、林祥雅、黃國榮等人，告訴人既稱渠等先行離開，發生爭執時未在場，自無傳
    訊之必要。本件事證明確，被告所辯，無非卸責之詞，不足從採信，犯行洵堪認
    定。
二、核被告乙○○所為，係犯刑法第二百七十七條第一項之傷害罪。原審不察，就被
    告傷害部分諭知無罪之判決，檢察官上訴，指摘原判決不當，為有理由，自應將
    原判決此部分撤銷改判。爰審酌被告犯罪之動機、手段、所生危害，告訴人受傷
    程度非輕及被告犯罪後飾詞卸責之態度等一切情狀，量處如主文第二項所示之刑
    ，並諭知易科罰金之折算標準。
三、被告毀損部分，業經原審判決確定，不另論列。
據上論結，應依刑事訴訟法第三百六十九條第一項前段、第三百六十四條、第二百九
十九條第一項前段、刑法第二百七十七條第一項、第四十一條，罰金罰鍰提高標準條
例第一條前段、第二條，判決如主文。
本案經檢察官劉翼謀到庭執行職務。
中    華    民    國        八十九      年      四      月    二十七    日
                              臺灣高等法院高雄分院刑事第一庭
                                  審判長法官  翁慶珍
                                      法官  李春昌
                                        法官  周賢銳
右甲本證明與原本無異。
不得上訴。
                                      書記官  黃琳群
中    華    民    國        八十九      年      五      月      一      日
附錄：本判決論罪科刑法條：
刑法第二百七十七條
  傷害人之身體或健康者，處三年以下有期徒刑、拘役或一千元以下罰金。
  犯前項之罪因而致人於死者，處無期徒刑或七年以上有期徒刑，致重傷者，處三年
  以上十年以下有期徒刑。
                                                                      Ｈ


司法院資訊處製作；財團法人民間司法改革基金會備份。
